# 请教各位大神，非同一控制下企业合并，从个人股东手中购买股权的处理

提问人：萧然 2016 时间：2016-06-13 22:55:15
补充下详细资料，望哪位大神看到，帮忙解惑。 A公司出资 1385 万成立B公司，Ｂ公司出资收购Ｃ公司。B和C之前无关联关系。C公司最初由两位个人股东持股，B公司出资 800 万从C的个人股东手上买到67.5%股权，款项支付给个人股东，公司资产账面价值无变化，只有股权结构变化。之后B又出资 500 万购买C7.5%股权，其中 30 万用于增资，达到Ｂ控股Ｃ７５％的 目的。剩余的 470 万计入资本公积。B确认长期股权投资 1300 万，C实收资本由期初的 100 万变为 130 万。 请问合并抵消分录如何编制？Ｂ长期股权投资确认金额是否有误？C公司个人股东出售股权的处理是否正确？ 编制合并报表时，是否需要将B长期股权投资转为权益法，确认商誉？

回答人：chenyiwei
http://bbs.esnai.com/forum.php?m ... 229&pid=8151292